【裁判字號】    92,易,368
【裁判日期】    920731
【裁判案由】    毒品危害防制條例
【裁判全文】
臺灣彰化地方法院刑事判決                           九十二年度易字第三六八號
    公  訴  人  臺灣彰化地方法院檢察署檢察官
    被      告  甲○○
右列被告因違反毒品危害防制條例案件，茲經檢察官提起公訴（九十二年度毒偵字第
五六六號），暨移
號），本院判決如左：
    主  文
甲○○連續施用第二級毒品，累犯，處有期徒刑捌月。扣案之沾有甲基安非他命殘渣
袋壹個，沒收銷燬之。
    事  實
一、甲○○曾因違反毒品危害防制條例及竊盜等案件，分別經臺灣南投地方法院及臺
    灣臺中地方法院均判處有期徒刑六月確定，二案接續執行後，於民國九十一年三
    月十九日假釋出獄付保護管束，迄九十一年六月六日因假釋期滿未經撤銷其假釋
    ，視為業已執行完畢。又其前因施用毒品案件，經裁定移送觀察、勒戒後，認無
    繼續施用毒品之傾向，由臺灣臺中地方法院檢察署檢察官於八十七年九月二十二
    日，以八十七年度偵字第一九七○○號、第一九二三一號為不起訴處分確定。復
    因施用毒品案件，經臺灣南投地方法院以八十八年度毒聲字第五八○號裁定移送
    觀察勒戒後，認有繼續施用毒品之傾向，由臺灣南投地方法院另以八十八年度毒
    聲字第九九六號裁定令入戒治處所施以強制戒治一年，所涉刑事案件部分，並經
    臺灣南投地方法院以八十八年度簡上字第七○號判決判處有期徒刑六月確定（業
    已執行完畢，如前所述），嗣自八十八年六月二十八日起送臺灣雲林戒治所強制
    戒治滿三月後，其成效經評定合格，無繼續戒治必要，復由臺灣南投地方法院以
    八十八年度毒聲字第一七○八號裁定停止戒治，所餘戒治期間交付保護管束，嗣
    於保護管束期間因違反保護管束情節重大，經臺灣南投地方法院裁定撤銷停止戒
    治，令入戒治處所施以殘餘期間之強制戒治，迄八十九年十二月二十日戒治期滿
    。詎其仍不知悔改，於五年內，復基於施用第二級毒品甲基他命之概括犯意，自
    九十一年十一月間起至九十二年三月一日止，在南投縣埔里鎮牛眠里守城三巷十
    三號附近路邊，以將第二級毒品甲基安非他命置放於鋁箔紙上，外用火加以燒烤
    使成氣體後吸食之方式，連續施用安非他命多次，平均約一星期施用一次（鋁箔
    紙業已丟棄而滅失）。嗣先於九十二年二月十八日十八時四十分許，在彰化縣二
    林鎮○○里○○路一九○號前為警查獲，並扣沾有甲基得安非他命殘渣袋一個；
    復於九十二年三月二日二十二時二十分許，經南投縣警察察局埔里分局員警持臺
    灣南投地方法院檢察署檢察官強制採尿許可書，採其尿液送驗結果，呈安非他命
    類陽性反應，始循線獲悉上情。
二、案經彰化縣警察局二林分局報請臺灣彰化地方法院檢察署檢察官偵查起訴暨南投
    縣警察局埔里分局報請臺灣南投地方法院檢察署檢察官移送併案審理。
    理  由
一、右揭事實，業據被告甲○○於本院審理中坦承不諱，且其於九十二年二月十八日
    及同年三月二日為警採取之尿液，經檢驗結果分別呈甲基安非他命陽性反應及安
    非他命類陽性反應，有彰化縣衛生局九十二年三月三日煙檢字第九二○三六一號
    煙毒尿液檢驗成績書及詮昕科技股份有限公司九十二年三月二十五日濫用藥物尿
    液檢驗報告書各一紙附卷可稽，復有扣案之沾有甲基安非他命殘渣袋一個可資佐
    證，核被告之自白與事實相符，堪以採信。又被告前因施用毒品案件，經裁定移
    送觀察、勒戒後，認無繼續施用毒品之傾向，由臺灣臺中地方法院檢察署檢察官
    於八十七年九月二十二日，以八十七年度偵字第一九七○○號、第一九二三一號
    為不起訴處分確定。復因施用毒品案件，經臺灣南投地方法院以八十八年度毒聲
    字第五八○號裁定移送觀察勒戒後，認有繼續施用毒品之傾向，由臺灣南投地方
    法院另以八十八年度毒聲字第九九六號裁定令入戒治處所施以強制戒治一年，所
    涉刑事案件部分，並經臺灣南投地方法院以八十八年度簡上字第七○號判決判處
    有期徒刑六月確定，嗣自八十八年六月二十八日起送臺灣雲林戒治所強制戒治滿
    三月後，其成效經評定合格，無繼續戒治必要，復由臺灣南投地方法院以八十八
    年度毒聲字第一七○八號裁定停止戒治，所餘戒治期間交付保護管束，嗣於保護
    管束期間因違反保護管束情節重大，經臺灣南投地方法院裁定撤銷停止戒治，令
    入戒治處所施以殘餘期間之強制戒治，迄八十九年十二月二十日戒治期滿等情，
    有該不起訴處分書、判決書、臺灣高等法院被告全國前案紀錄表及臺灣彰化地方
    法院檢察署刑案資料查註紀錄表在卷足憑。其顯係於五年之內，三犯毒品危害防
    制條例第十條第二項之施用第二級毒品罪無訛。綜上所述，本案事證明確，被告
    犯行足以認定。
二、核被告甲○○所為，係犯毒品危害防制條例第十條第二項之施用第二級毒品罪。
    被告持有第二級毒品均係為供其施用，其持有之低度行為皆應為施用之高度行為
    吸收，不另論罪。被告先後多次施用第二級毒品甲基安非他命之犯行，時間緊接
    ，所犯係構成要件相同之罪名，顯係基於概括犯意反覆為之，為連續犯，依法應
    論以一罪，並加重其刑。復查被告係自九十一年十一月間起至九十二年三月一日
    止，連續施用第二級毒品甲基安非他命，而公訴人僅就被告於九十一年十一月間
    某日起至九十二年二月十七日止，施用第二級毒品甲基安非他命多次之犯行提起
    公訴，該未經起訴之部分，與檢察官起訴之部分，因被告係基於概括之犯意而為
    之，具有連續犯之關係，屬裁判上之一罪，其一部起訴之效力及於全部，故本院
    自得併予審究，併此敘明。再查被告曾因違反毒品危害防制條例及竊盜等案件，
    分別經臺灣南投地方法院及臺灣臺中地方法院均判處有期徒刑六月確定，二案接
    續執行後，於九十一年三月十九日假釋出獄付保護管束，迄九十一年六月六日因
    假釋期滿未經撤銷其假釋，視為業已執行完畢等情，有臺灣彰化地方法院檢察署
    刑案資料查註紀錄表及臺灣高等法院被告全國前案紀錄表各一份附卷可稽，被告
    於有期徒刑之執行完畢後，五年內再犯有期徒刑以上之罪，為累犯，應依刑法第
    四十七條之規定，加重其刑，並依法遞加之。爰審酌被告前曾有施用毒品罪行，
    經送觀察勒戒、強制戒治後，猶不知悔改，再施用毒品不輟，不僅戕害自身健康
    ，更辜負國家將之視為病人，並施以長時間之戒治處遇之苦心，惟其對他人權益
    之侵害仍屬有限，於本院審理中已坦承其犯行，及其犯罪目的、手段等一切情狀
    ，量處如主文所示之刑。扣案之沾有甲基安非他命殘渣袋一個，因事實上無從與
    附著其上之甲基安非他命完全析離，自應認係屬第二級毒品，不問何人所有，應
    依毒品危害防制條例第十八條第一項前段規定，沒收銷燬之。另被告供其施用甲
    基安非他命毒品所用之鋁箔紙，已為其丟棄而滅失，此業據被告供承在卷，自無
    從併予宣告沒收，附此敘明。
據上論斷，應依刑事訴訟法第二百九十九條第一項前段，毒品危害防制條例第十條第
二項、第十八條第一項前段，刑法第十一條前段、第五十六條、第四十七條、判決如
主文。
本案經檢察官吳芙如到庭執行職務。
中      華      民      國   九十二    年      七      月    三十一    日
                              臺灣彰化地方法院刑事第一庭
                                     審判長法官  葉   榮   郎
                                     法      官  陳   秋   錦
                                     法      官  簡   璽   容
右正本證明與原本無異。
如不服本判決，應於判決送達後十日內向本院提出上訴狀( 須附繕本 )。
                                     法院書記官  王   惠   嬌
中      華      民      國    九十二    年      八      月      一      日
毒品危害防制條例第十條 第二項
施用第二級毒品者，處三年以下有期徒刑。


司法院資訊處製作；財團法人民間司法改革基金會備份。
